臺灣臺南地方法院民事裁定
111年度護字第225號
聲  請  人  臺南市政府社會局

法定代理人  陳榮枝



相  對  人  李Ａ    姓名年籍住所詳附件
法定代理人  李Ｂ    姓名年籍住所詳附件
法定代理人  黎Ｃ    姓名年籍住所詳附件             
上列當事人間聲請延長安置事件，本院裁定如下：
    主  文
一、准將相對人李Ａ自民國111年10月4日起至民國112年1月3日止
    延長安置3個月。
二、聲請程序費用新臺幣1,000元由相對人負擔。
    理  由
一、按兒童及少年有下列各款情形之一者，直轄市、縣（市）主
    管機關應予保護、安置或為其他處置；必要時得進行緊急安
    置：㈠兒童及少年未受適當之養育或照顧。㈡兒童及少年有立
    即接受醫療之必要，而未就醫。㈢兒童及少年遭受遺棄、身
    心虐待、買賣、質押，被強迫或引誘從事不正當之行為或工
    作。㈣兒童及少年遭受其他迫害，非立即安置難以有效保護
    ；直轄市、縣（市）主管機關依前條規定緊急安置時，應即
    通報當地地方法院及警察機關，並通知兒童及少年之父母、
    監護人，但其無父母、監護人或通知顯有困難時，得不通知
    之；緊急安置不得超過72小時，非72小時以上之安置不足以
    保護兒童及少年者，得聲請法院裁定繼續安置。繼續安置以
    3個月為限；必要時，得聲請法院裁定延長之，每次得聲請
    延長3個月。兒童及少年福利與權益保障法第56條第1項、第
    57條第1項及第2項分別定有明文。
二、聲請意旨略以：相對人李Ａ於民國110年7月1日起由聲請人緊
    急安置，嗣經本院依聲請裁定繼續及延長安置至111年10月3
    日止。相對人李Ａ之法定代理人李Ｂ之生活穩定性不足，親職
    功能進步有限，難以承擔相對人李Ａ照顧教養之責，安置期
    間經聲請人協助將相對人李Ａ委託監護於其外祖母黎Ｃ，並於
    111年3月31日轉換親屬安置由黎Ｃ主責照顧，且持續與南投
    縣政府協力追蹤相對人李Ａ受照顧情形，又黎Ｃ業於111年4月
    18日向臺灣南投地方法院提出改定監護之聲請，該案件尚審
    理中，考量相對人李Ａ年幼無自我保護能力，爰依兒童及少
    年福利與權益保障法第57條第2項規定，聲請准予自111年10
    月4日起至112年1月3日止延長安置相對人李Ａ3個月。
三、經查，聲請人主張之上情，此經本院依職權調取前案查詢索
    引卡、前案相關卷宗核閱無誤，且有聲請人提出之安置評估
    報告表1份在卷可稽，堪信聲請人之主張為真實。本院審酌
    相對人年僅1歲餘，顯無自我保護能力，其法定代理人李Ｂ之
    生活穩定性不足，無法提供相對人李Ａ妥適之照顧，相對人
    李Ａ現由另一法定代理人黎Ｃ主責照顧，受照顧情形良好但仍
    需持續追蹤觀察，且黎Ｃ向臺灣南投地方法院提出改定監護
    之聲請案件尚在審理中，又李Ｂ、黎Ｃ於社工員訪視時均表示
    對本件延長安置之聲請無意見，故為維護相對人李Ａ之最佳
    利益，本院認本件有延長安置之必要。是聲請人聲請自111
    年10月4日起至112年1月3日止延長安置相對人李Ａ3個月，與
    首揭法條規定尚無不合，應予准許。
四、依家事事件法第97條，非訟事件法第21條第2項、第24條第1
    項，民事訴訟法第78條，裁定如主文。
中　　華　　民　　國　　111 　年　　10　　月　　4 　　日
                  家事法庭  法  官  游育倫
得抗告。